Images du répertoire du notaire Thomas Le Semelier pour l'étude XVI
Archives nationales de France
Images du répertoire du notaire Thomas Le Semelier pour l'étude XVI
29 août 1663 - 20 avril 1694
MC/RE/XVI/2
Etude XVI; Le semelier, Thomas
Un registre
Archives nationales de France
Minutes et répertoires: la loi 2008-696 du 15 juillet 2008 relative aux archives a fixé à 75 ans à compter de la date de l'acte, ou à 25 ans à compter de la date du décès de l'intéressé si ce délai est plus bref, le délai de communication des minutes et répertoires des notaires; ce délai est porté à 100 ans à compter de la date de l'acte si le document se rapporte à un mineur (code du Patrimoine, articles L213-2, 4e d et 5e).
Autres documents de l'étude (dossiers de clients, comptabilité...): s'agissant d'archives privées, ces documents sont communicables selon les modalités fixées par le déposant ou le donateur.
Certains documents ne sont pas accessibles sous leur forme originale en raison de leur mauvais état de conservation.
Registre entré aux Archives nationales en 1939.
de 376 feuillets de papier manuscrits, hauteur 34 x largeur 21 cm, folioté par le notaire de 1 à 373. Le registre est en bon état.
Registre folioté en 2004 (foliotation non visible à l'écran)
Images des répertoires de l’étude XVI
Archives de l'étude XVI
répertoire d'officier public ministériel
- Répertoire chronologique pour la période du 29 août 1663 au 20 avril 1694, 29 août 1663 - 20 avril 1694; MC/RE/XVI/2
  Le répertoire contient les informations suivantes: 1. date du jour; 2. nature de l'acte; 3. nom, prénom des parties
  A signaler: à la fin du registre (f° 373 à 375) une liste complémentaire d'actes datés du 8 février 1666 au 23 février 1694.
  répertoire
  - Liste chronologique des actes pour la période du 29 août au 31 décembre 1663, 29 août - 31 décembre 1663; 1 r°-5 r°; 5 feuillets
  - Liste chronologique des actes pour la période du 16 janvier au 31 décembre 1664, 16 janvier - 31 décembre 1664; 5 r°-17 r°; 13 feuillets
  - Liste chronologique des actes pour la période du 4 janvier au 31 décembre 1665, 4 janvier - 31 décembre 1665; 17 r°-26 r°; 10 feuillets
  - Liste chronologique des actes pour la période du 1er janvier au 31 décembre 1666, 1er janvier - 31 décembre 1666; 26 v°-39 r°; 14 feuillets
  - Liste chronologique des actes pour la période du 2 janvier au 31 décembre 1667, 2 janvier - 31 décembre 1667; 39 r°-50 r°; 12 feuillets
  - Liste chronologique des actes pour la période du 2 janvier au 31 décembre 1668, 2 janvier - 31 décembre 1668; 50 r°-61 r°; 13 feuillets
  - Liste chronologique des actes pour la période du 3 janvier au 31 décembre 1669, 3 janvier - 31 décembre 1669; 61 v°-78 r°; 17 feuillets
  - Liste chronologique des actes pour la période du 1er janvier au 31 décembre 1670, 1er janvier - 31 décembre 1670; 78 r°-95 r°; 18 feuillets
  - Liste chronologique des actes pour la période du 2 janvier au 31 décembre 1671, 2 janvier - 31 décembre 1671; 95 r°-114 r°; 20 feuillets
  - Liste chronologique des actes pour la période du 2 janvier au 31 décembre 1672, 2 janvier - 31 décembre 1672; 114 r°-133 r°; 20 feuillets
  - Liste chronologique des actes pour la période du 2 janvier au 30 décembre 1673, 2 janvier - 30 décembre 1673; 133 r°-148 r°; 16 feuillets
  - Liste chronologique des actes pour la période du 4 janvier au 30 décembre 1674, 4 janvier - 30 décembre 1674; 148 r°-160 v°; 13 feuillets
  - Liste chronologique des actes pour la période du 2 janvier au 30 décembre 1675, 2 janvier - 30 décembre 1675; 160 v°-177 r°; 18 feuillets
  - Liste chronologique des actes pour la période du 2 janvier au 31 décembre 1676, 2 janvier - 31 décembre 1676; 177 r°-191 r°; 15 feuillets
  - Liste chronologique des actes pour la période du 1er janvier au 25 décembre 1677, 1er janvier - 25 décembre 1677; 191 r°-202 r°; 12 feuillets
  - Liste chronologique des actes pour la période du 4 janvier au 30 décembre 1678, 4 janvier - 30 décembre 1678; 202 r°-213 r°; 12 feuillets
  - Liste chronologique des actes pour la période du 2 janvier au 29 décembre 1679, 2 janvier - 29 décembre 1679; 213 v°-226 r°; 14 feuillets
  - Liste chronologique des actes pour la période du 4 janvier au 31 décembre 1680, 4 janvier - 31 décembre 1680; 226 r°-233 v°; 8 feuillets
  - Liste chronologique des actes pour la période du 2 janvier au 31 décembre 1681, 2 janvier - 31 décembre 1681; 233 v°-249 v°; 17 feuillets
  - Liste chronologique des actes pour la période du 4 janvier au 31 décembre 1682, 4 janvier - 31 décembre 1682; 249 v°-260 v°; 12 feuillets
  - Liste chronologique des actes pour la période du 2 janvier au 20 décembre 1683, 2 janvier - 20 décembre 1683; 260 v°-267 v°; 8 feuillets
  - Liste chronologique des actes pour la période du 1er janvier au 29 décembre 1684, 1er janvier - 29 décembre 1684; 267 v°-273 v°; 7 feuillets
  - Liste chronologique des actes pour la période du 4 janvier au 31 décembre 1685, 4 janvier - 31 décembre 1685; 274 r°-281 r°; 8 feuillets
  - Liste chronologique des actes pour la période du 9 janvier au 30 décembre 1686, 9 janvier - 30 décembre 1686; 281 r°-291 r°; 11 feuillets
  - Liste chronologique des actes pour la période du 3 janvier au 30 décembre 1687, 3 janvier - 30 décembre 1687; 291 r°-303 r°; 13 feuillets
  - Liste chronologique des actes pour la période du 1er janvier au 31 décembre 1688, 1er janvier - 31 décembre 1688; 303 r°-313 r°; 11 feuillets
  - Liste chronologique des actes pour la période du 3 janvier au 29 décembre 1689, 3 janvier - 29 décembre 1689; 313 r°-322 v°; 10 feuillets
  - Liste chronologique des actes pour la période du 2 janvier au 29 décembre 1690, 2 janvier - 29 décembre 1690; 323 r°-335 v°; 13 feuillets
  - Liste chronologique des actes pour la période du 2 janvier au 19 décembre 1691, 2 janvier - 19 décembre 1691; 335 v°-346 r°; 12 feuillets
  - Liste chronologique des actes pour la période du 1er janvier au 30 décembre 1692, 1er janvier - 30 décembre 1692; 346 r°-357 v°; 12 feuillets
  - Liste chronologique des actes pour la période du 2 janvier au 29 décembre 1693, 2 janvier - 29 décembre 1693; 357 v°-370 r°; 14 feuillets
  - Liste chronologique des actes pour la période du 4 janvier au 20 avril 1694, 4 janvier - 20 avril 1694; 370 v°-373 v°; 4 feuillets
  - Liste complémentaire d'actes pour la période du 8 février 1666 au 23 février 1694, 8 février 1666 - 23 février 1694; 373 v°-375 v°; 3 feuillets